臺灣苗栗地方法院刑事判決　　　　　　　　　　　　　九十三年度訴字第一０二號
　　公　訴　人　臺灣苗栗地方法院檢察署檢察官
　　被　　　告　甲○○
右列被告因毒品危害防制條例案件，經檢察官提起公訴（九十三年度毒偵字第一三號
），及移送併辦（九十三年度毒偵字第四四九號），本院合議庭裁定後，以簡式審判
程序判決如左：
    主  文
甲○○施用第一級毒品，處有期徒刑柒月；扣案之注射針筒壹支、橡皮管壹條均沒收
。又連續施用第二級毒品，處有期徒刑陸月；扣案之安非他命一包（含袋重零點伍貳
伍公克）、安非他命殘渣袋壹包均沒收銷燬之，安非他命吸食器壹個沒收。應執行有
期徒刑壹年；扣案之安非他命一包（含袋重零點伍貳伍公克）、安非他命殘渣袋壹包
均沒收銷燬之，注射針筒壹支、橡皮管壹條及安非他命吸食器壹個均沒收。
    事  實
一、甲○○曾於民國（下同）九十一年間，因一犯施用毒品案件，經本院裁定送觀察
    、勒戒後，認無繼續施用毒品傾向，由台灣苗栗地方法院檢察署檢察官於九十一
    年十二月三日以九十一年度毒偵字第八九九號為不起訴處分確定。又於九十二年
    十二月間，因二犯施用毒品案件，經本院裁定送觀察、勒戒後，雖認為有繼續施
    用毒品傾向，然因毒品危害防制條例業於九十二年七月九日修正公佈，並於九十
    三年一月九日開始施行，對於二犯毒品不再送強制戒治，檢察官因而不另聲請強
    制戒治。
二、詎甲○○猶不知悔改，基於施用第一級毒品海洛因之犯意，於九十二年十二月二
    十五日上午六時許，在其苗栗縣苗栗市文山里九鄰文山一三九號住處，將海洛因
    放入注射針筒內並摻礦泉水，及用橡皮管綁住手臂，以注射針筒注射血管方式，
    非法施用第一級毒品海洛因一次。復另基於施用第二級毒品安非他命之概括犯意
    ，自九十二年十月中旬某日起，至九十三年三月十五日上午九時許止，連續在其
    上開住處、苗栗縣苗栗市○○街六十一巷十六號友人住處，以將安非他命置於玻
    璃吸食器內，下以火燒烤吸取其產生煙霧之方式，非法施用第二級毒品安非他命
    多次。嗣分別於左列時、地，為警查獲：
（一）苗栗縣警察局苗栗分局南苗派出所員警，於九十二年十二月二十五日下午六時
      四十五分許，前往苗栗縣苗栗市○○里○○街六十一巷十六號敲門查戶口，甲
      ○○開門後就坐在客廳，警方發現客廳桌上放有安非他命一包（含袋重０˙五
      二五公克）、安非他命殘渣袋一包、安非他命吸食器一個、注射針筒一支及橡
      皮管一條，甲○○向警方供承均係其所有，警方除將上開物品予以扣案外，並
      將甲○○帶回派出所採尿送驗，結果發現其尿液同時呈有甲基安非他命及嗎啡
      陽性反應。
（二）苗栗縣警察局竹南分局大同派出所員警，於九十三年三月十五日下午四時四十
      分許，在苗栗縣竹南鎮崎頂里二鄰牧場二十六號，查獲甲○○另涉犯竊盜案件
      後，詢問甲○○有無繼續施用毒品，甲○○向警方坦承仍有施用毒品安非他命
      之犯行，警方乃將甲○○帶回派出所採尿送驗，結果發現其尿液仍呈有甲基安
      非他命陽性反應。
三、案經苗栗縣警察局苗栗分局報請台灣苗栗地方法院檢察署檢察官偵查起訴，及由
    苗栗縣警察局竹南分局報請同署檢察官移送併辦。
    理  由
一、右揭事實，業據被告甲○○於本院審理時供承不諱，而其尿液經警第一次採集送
    請檢驗結果，雖僅呈有甲基安非他命陽性反應，然經檢察官再將其尿液送請中山
    醫學大學附設醫院藥物濫用檢測中心複驗結果，其尿液確同時呈有甲基安非他命
    及嗎啡陽性反應，有苗栗縣衛生局九十三年一月七日苗衛檢字第０九三０六００
    ００一號煙毒尿液檢驗成績書、中山醫學大學附設醫院藥物濫用檢測中心之檢驗
    報告各一份在卷足憑。至被告甲○○第二次被警查獲時之尿液，經警送請苗栗縣
    衛生局檢驗結果，亦呈有甲基安非他命陽性反應，有苗栗縣警察局竹南分局偵辦
    毒品案件尿液鑑驗代碼對照表、苗栗縣衛生局九十三年三月二十五日苗衛檢字第
    ０九三０００三八九六號煙毒尿液檢驗成績書等影本各乙紙在卷足稽。此外，復
    有被告甲○○所有之安非他命一包（含袋重０˙五二五公克）、安非他命殘渣袋
    一包、安非他命吸食器一個、注射針筒一支及橡皮管一條，扣案足資佐證，是被
    告甲○○自白其有施用第一級毒品海洛因、第二級毒品安非他命之犯行，應堪信
    為真實。
二、被告甲○○又曾於九十一年間，因一犯施用毒品案件，經本院裁定送觀察、勒戒
    後，認無繼續施用毒品傾向，由台灣苗栗地方法院檢察署檢察官於九十一年十二
    月三日以九十一年度毒偵字第八九九號為不起訴處分確定。又於九十二年十二月
    間，因二犯施用毒品案件，經本院裁定送觀察、勒戒後，雖認為有繼續施用毒品
    傾向，然因毒品危害防制條例業於九十二年七月九日修正公佈，並於九十三年一
    月九日開始施行，對於二犯毒品不再送強制戒治，檢察官因而不另聲請強制戒治
    ，，此分別有刑案資料查註紀錄表、台灣高等法院被告全國前案紀錄表等在卷足
    憑。事證明確，被告甲○○五年內二犯施用毒品之犯行，洵堪認定。
三、核被告甲○○所為，係犯毒品危害防制條例第十條第一項施用第一級毒品罪、同
    條第二項施用第二級毒品罪。其非法持有海洛因、安非他命之低度行為，應分別
    為施用之高度行為所吸收，均不另論罪。被告甲○○先後多次施用第二級毒品安
    非他命之行為，時間緊接，所犯罪名之構成要件相同，顯係基於概括之犯意而為
    ，應依連續犯之規定論以一罪，並依法加重其刑。被告甲○○所犯上開二罪，犯
    意各別，行為互殊，應分論併罰。爰審酌被告甲○○一再非法施用毒品，理應重
    罰，惟念其所犯僅戕害個人身心健康，及犯後能坦白承認等一切情狀，本院並參
    酌檢察官之具體求刑，分別量處被告甲○○如主文所示之刑，並定其應執行之刑
    ，以資懲儆。
四、至扣案之安非他命一包（含袋重０˙五二五公克）及安非他命殘渣袋一包，均係
    第二級毒品，應依毒品危害防制條例第十八條第一項前段之規定，沒收銷燬之。
    另扣案之安非他命吸食器一個，係被告甲○○所有供其施用第二級毒品安非他命
    所用之物，又扣案之注射針筒一支及橡皮管一條，則係被告甲○○所有供其施用
    第一級毒品海洛因所用之物，均應依刑法第三十八條第一項第二款之規定，予以
    宣告沒收。
五、台灣苗栗地方法院檢察署檢察官，就被告甲○○最後一次施用毒品安非他命之日
    期，係於九十三年三月十五日上午九時許，而以該署九十三年度毒偵字第四四九
    號偵查卷移送本院併案審理，因移送併案部分與起訴被告甲○○施用第二級毒品
    安非他命部分，有連續犯之裁判上一罪關係，為起訴效力所及，本院自應一併予
    以審理，附此敘明。
據上論斷，應依刑事訴訟法第二百七十三條之一第一項、第二百九十九條第一項前段
，毒品危害防制條例第十條第一項、第二項、第十八條第一項前段，刑法第十一條、
第五十六條、第五十一條第五款、第三十八條第一項第二款，判決如主文。
本案經檢察官林映姿到庭執行職務。
中　　　華　　　民　　　國　　　九十三　　　年　　七　　月　　二十三　　日
　　　　　　　　　　　　　　　　　　　　　臺灣苗栗地方法院刑事第一庭
                                                  法  官  柳  章  峰
右正本證明與原本無異。
如不服本判決，應於判決送達後十日內向本院提出上訴狀( 應附繕本 )。
                                                  書記官  歐  明  秀
中　　　華　　　民　　　國　　　九十三　　　年　　七　　月　　二十三　　日
毒品危害防制條例第十條
施用第一級毒品者，處六月以上五年以下有期徒刑。
施用第二級毒品者，處三年以下有期徒刑。
